【裁判字號】    90,易,68
【裁判日期】    901023
【裁判案由】    竊盜
【裁判全文】
臺灣澎湖地方法院刑事判決                              九十年度易字第六八號
    公  訴  人  臺灣澎湖地方法院檢察署檢察官
    被      告  甲○○
右列被告因竊盜案件，經檢察官提起公訴（九十年度偵字第三九三號），本院判決如
左：
    主  文
甲○○竊盜，處有期徒刑參月，如易科罰金，以參佰元折算壹日。
    事  實
一、甲○○意圖為自己不法之所有，於民國九十年七月二十九日凌晨某時許，駕駛車
    號Ｅ六─０五三七號白色自用小貨車，至澎湖縣湖西鄉紅羅村漁港碼頭，拆卸竊
    取乙○○所有裝置漁船上之船用引擎一具（價值新台幣二萬七千五百元），得手
    後將之載離現場，嗣裝置於自己所有之無籍船筏上使用。迨同年月三十一日下午
    六時二十分許，在馬公市安宅里精神療養院後方魚塭，甲○○所有之無籍船筏上
    ，為警循線查獲，並扣得上開船用引擎。
二、案經澎湖縣警察局報請臺灣澎湖地方法院檢察署檢察官偵查起訴。
    理  由
一、訊據被告甲○○矢口否認有右揭竊盜之犯行，辯稱：上開船用引擎係伊於八十九
    年七月二十九日晚上九時許，在馬公市安宅里某檳榔攤旁，以新台幣六千元之價
    格向一位不知真實姓名之男子所購買，當時係該名男子主動向伊推銷是否要買船
    用引擎，伊正好有所需用，雙方遂達成交易，伊未偷竊云云。惟查：扣案之船用
    引擎確係被害人乙○○所有，業據被害人乙○○於警訊及偵查中指訴綦詳，且有
    買賣契約書一紙附卷可稽。又證人即案發當日凌晨在紅羅村漁港碼頭值勤之安檢
    站人員宋正裕於偵查中證稱：伊於夜間值勤時，若見有異狀多會察看，當天凌晨
    伊在值勤時，發現碼頭邊停有一部可疑車輛，遂主動記下該車Ｅ六—○五三七號
    之車牌號碼等語，而本件被告甲○○為警查獲，即是依據證人宋正裕所記下之Ｅ
    六—○五三七號車牌號碼，循線找到車主即被告甲○○，並當場在馬公市安宅里
    精神療養院後方魚塭，被告甲○○所有之無籍船筏上查扣被害人乙○○所失竊之
    船用引擎。況船用引擎以裝設在漁船上使用為其用途，一般人對其並無需求，交
    易對象顯有一定範圍，此與一般日常用品可以向不特定人隨意兜售叫賣，而達成
    交易之模式，迥然不同，被告甲○○辯稱上開船用引擎係在馬公市安宅里某檳榔
    攤旁，由一位不知真實姓名之男子主動向伊推銷，伊正好有所需用，雙方遂達成
    交易云云，亦與交易習慣有違。此外復有查獲時所拍攝之照片數幀及車籍作業系
    統─查詢認可資料、贓物認領收據各一紙在卷足參，事證已臻明確，被告犯行堪
    以認定，應予依法論科，被告所辯，顯係卸責之詞，不足採信。
二、核被告所為，係犯刑法第三百二十條第一項之普通竊盜罪。爰審酌被告犯罪所得
    不多及犯後態度等一切情狀，量處如主文所示之刑，並諭知易科罰金之折算標準
    。
據上論斷，應依刑事訴訟法第二百九十九條第一項前段，刑法三百二十條第一項、第
四十一條第一項，罰金罰鍰提高標準條例第一條前段、第二條，判決如主文。
本案經檢察官王全中到庭執行職務
中    華    民      國      九十    年     十    月       二十三        日
                              臺 灣 澎 湖 地 方 法 院 刑 事 庭
                                    法      官  陳    順    輝
右正本證明與原本無異。
如不服本判決，應於判決送達後十日內，向本院提出上訴狀（須附繕本）。
中    華    民      國      九十    年     十    月       二十五        日
                                    書  記  官  林    德    盛
附錄本案論罪法條：
刑法第三百二十條第一項：
意圖為自己或第三人不法之所有，而竊取他人之動產者，為竊盜罪，處五年以下有期
徒刑、拘役或五百元以下罰金。


司法院資訊處製作；財團法人民間司法改革基金會備份。
